Celso Hora

Vitória, Espírito Santo, Brazil



horacelso@gmail.com



linkedin.com/in/celsohora

Summary

Desde 2005 atuando no mercado digital, possuo uma experiência bem plural. Já fui sócio de produtora digital, desenvolvendo sites e hotsites. Já inaugurei depto web de grande financeira em 2008. Já criei e gerenciei deptos de social media e search engine marketing (SEM) em agência digital. Já desenvolvi o setor de marketing e estratégia digital de startup de pagamento mobile. Atualmente sou sócio da Enjoy Inteligência Digital, atuando diretamente com performance digital, aguisição e growth.

Especialidades:

- + Planejamento estratégico de campanhas/ações de comunicação digital.
- + Pesquisa de mercado, estudo de tendências e desenvolvimento de soluções digitais personalizadas
- + Especialista em campanhas de aquisição, principalmente Google Ads, Meta Ads, Linkedin Ads e outros;
- + Controle e otimização de KPIs de cada cliente, como ROAS, CPA, ROI, CAC, CPL e outros.
- + Estratégias digitais integradas com plataforma social e search;
- + Experiência com ferramentas de análises de dados como Google Analytics, Google Data Studio, Google Search Console, Tag Manager, Excel, Google Sheets, Supermetrics e outros.
- + Condução de experimentos e testes A/B em campanhas de mídia, landing pages, emails e outros
- + Automação de marketing, inbound, estratégias e réguas de relacionamento baseadas em CRM (larga experiência em automação, segmentação e análises utilizando RD Station).

Profissional Certificado Google Adwords (Pesquisa, Display, Mobile, Video e Shopping) além de Google Analytics. Experiência nos mais diversos segmentos, como e-commerces, varejo, industria, educacional, atuando tanto em modelos B2B quanto em B2C.

Experience



Diretor de planejamento e performance

Enjoy Inteligência Digital

Jul 2013 - Present (9 years 8 months)

Responsável pela aquisição, performance e crescimento dos clientes da agência. Com bagagem ampla no mercado digital, atuo na entrada do cliente, criando o planejamento estratégico digital (com análise de cenário, de concorrentes, de mercado, e oportunidades importantes para explorar na estratégia desenvolvida). Atuo na performance diária e KPIs de cada cliente, implementando testes A/ B, experimentos e otimizações, e atuo também na parte final de todo esse processo, com relatórios analíticos e dashboards de resultados para apresentação para equipe de marketing e C-level dos clientes.

Principais atividades:

- > Estratégias de aquisição de novos clientes para empresa baseado no ICP.
- > Pesquisas de mercado, estudo de tendências e criação de estratégias digitais personalizadas.
- > Planejamento, criação e otimização de todas as campanhas de aquisição dos clientes (B2B e B2C).
- > Mais de R\$ 3,5 milhões em mídia de performance gerenciadas nos últimos 3 anos.

- > Controle de budget de mídia de performance (mensal/anual) e distribuição em várias plataformas.
- > Setups de Google Analytics, GTM, Google Data Studio e outras ferramentas de análise.
- > Controle e otimização de KPIs de cada cliente, como CPC, CPA, ROAS, ROI, CAC, CPL e outros.
- > Condução de testes A/B e ciclos de growth (experimentos direcionados) em criativos de mídia, landing pages, emails, e outros.
- > Gerenciamento de todo o funil de aquisição e conversão (inbound marketing), da jornada do consumidor e da estratégia de reconhecimento de marca até fidelização e indicação de novos clientes.
- > Interface técnica com deptos de marketing e C-level nos clientes para negociação e apresentação de resultados.
- > Gestão de equipe, criação de processos e requisitos técnicos de projetos.

Certificado em Google Ads para Search, Display, Video, e Shopping.

Responsável pela aquisição e manutenção das certificações da agência: Google Ads Partner, Meta Business Partner e RD Station Partner.

W/S

Professor

WIS

Apr 2015 - Apr 2016 (1 year 1 month)

Durante pouco mais de 1 ano, criei e fui professor de 2 cursos para a Wis:

- > Planejamento e estratégia digital
- > Métricas para projetos digitais

Owner | Editor | Curador

Meu/Mundo/Móvel

Nov 2011 - Jan 2014 (2 years 3 months)

Projeto pessoal de conteúdo para o mercado mobile, sobre tendências, ações de marketing, números de crescimento, artigos e prestando consultoria em planejamento, inovação em criação de apps, campanhas e outras iniciativas utilizando plataformas móveis.

Além de escrever artigos para o site, escrevi também para:

- > Portal iMasters
- > Portal Mobiletime
- > Portal TI Especialistas
- > Portal E-commerce Brasil



Marketing and Digital Strategy Manager

PicPay

Feb 2013 - Sep 2013 (8 months)

Como head de marketing, fui contratado para organizar os processos internos, gerir os investimentos e dar performance ao crescimento da empresa, que havia acabado de tomar corpo. Dentre todas as atividades diárias da startup fui responsável direto por:

- > Criação de processos internos de marketing e apoio à vendas
- > Análise de tendências de mercado, concorrentes e insights do setor de Fintechs
- > Gestão de investimentos em aquisição, relacionamento e retenção

- > Controle de KPIs (Downloads, Installs, MAUs, CPI, CPC, CPA, CAC, e outros)
- > Planejamento estratégico de branding e performance
- > Reports e relatórios de resultados para sócios e C-level
- > Planejamento de conteúdo social
- > Crescimento de downloads do app e de lojistas parceiros
- > Suporte à equipe comercial com discurso, keynotes e principais dores dos clientes
- > Organização de eventos corporativos



Coordenador de Planejamento e Business Intelligence

4Ps Inteligência Digital

Feb 2009 - Feb 2013 (4 years 1 month)

Coordenação da área de planejamento [estratégico e criativo], criação e análise de pesquisas qualitativas, estudos sobre comportamento do consumidor, monitoramento de tendências, mercado e concorrência, transformando tudo isso em insights e caminhos sólidos que possam ser transformados em soluções de comunicação eficazes.

Conquistas nesse período:

- > Criação do depto de search marketing e performance, com a conquista, já no 1º mês, da conta do segundo maior portal do ES, o Folha Vitória.
- > Criação e estruturação do setor de social media e branded content da agência. Em alguns meses já tínhamos contas nacionais como Accu-Chek (Laboratório Roche), Televisores AOC, e grandes locais Construtora Morar, Café Meridiano, Magia do Mar, e toda a conta social do Governo do ES.
- > Um dos responsáveis na conquista da concorrência da conta digital do Governo do ES, ajudando na estruturação a equipe, planejamento de conteúdo e atuação social. Após toda estruturação, fiquei responsável pelas estratégias digitais do Governo e de todos os programas das secretarias.
- > Planejamento e co-criação da estratégia digital do projeto #4anosEm40dias para a Prefeitura de Vila Velha, que além de tornar a página no Facebook da PMVV a mais curtida entre todas dos órgãos públicos do Brasil na época, foi eleito o melhor projeto de internet do ES em 2012, levando o OURO na categoria Internet do Prêmio Colibri do mesmo ano.

Clientes atendidos:

Rede Vitória de Comunicação, AOC, Accu-Chek [Roche], Governo do ES, Prefeitura de Vila Velha, RodoSol, Café Meridiano, Construtora Morar, ESPM, Magia do Mar, Abril Digital, entre outros.



Planejamento e gestão de projetos online

Dacasa Financeira S/A

Jun 2008 - Nov 2008 (6 months)

Nessa posição fui responsável por organizar o que seria um time de web, organizando processos, competências e entregas dos envolvidos. Minha atribuição era de criar projetos, organizar as atividades, e atuar diretamente no crescimento, utilizando SEO, parceiros e toda mídia própria da empresa.

Minha responsabilidade direta:

- > Planejamento e coordenação dos primeiros projetos online da empresa;
- > Foco em posicionamento em mecanismos de busca (SEO) e campanhas de links patrocinados (guando o assunto ainda estava nascendo no Brasil);

- > Ponte entre desenvolvimento de projetos (Diretoria), Marketing (diretrizes), Jurídico e outros setores envolvidos;
- > Análise de métricas e performance de projetos, com apresentação de relatórios/resultados diretamente a Diretoria;
- > Projetos de parcerias com outros sites (comparadores, blogs e outros sites de comércio eletrônico) para alavancagem de venda e transação online;

Conquistas:

Responsável pela gestão e performance do primeiro site de empréstimo 100% online do Brasil (www.emprestimonline.com.br), registrando um crescimento de mais de 300% em contratos gerados em apenas 4 meses (durante 4 anos o site permaneceu em 1º lugar nas buscas nacionais por "emprestimo online").

Analista de marketing

Dacasa Financeira

Mar 2007 - Jun 2008 (1 year 4 months)

- Lançamento de produto de marketing de rede no Brasil, baseado no uso do cartão de crédito da empresa;
- Criação offline e online;
- Coordenação de eventos de relacionamento;
- Responsável por treinamentos aos usuários do sistema e equipe interna de SAC;
- Criação de campanhas de endomarketing;

Education

™ Cursos PM3

Formação Product Growth

Dec 2022 - Mar 2023

Modelos de crescimento

Métricas e funis de Growth

PLG

Aquisição e viral loops

Estratégias para churn

Réguas de relacionamento

Metodologias de pricing

Experimentação e testes em product growth

Entre outros.

Estácio

Graduação, Administração com habilitação em Marketing 2005 - 2008

Universidade Vila Velha - UVV

Bacharel, Publicidade e Propaganda 2000 - 2004

Licenses & Certifications

- G Profissional Certificado Google Adwords Pesquisa Google
- **G** Profissional Certificado Google Adwords Display Google
- **G** Profissional Certificado Google Analytics Google
- G Profissional Certificado Google Adwords Plataforma Mobile Google
- **G** Profissional Certificado Google Adwords Video Google
- G Profissional Certificado Google Adwords Shopping Google

Skills

Análises de mercado • Estratégia de mídia • Strategic Planning • Social Media Marketing • Search Advertising • Mobile Marketing • Creative Strategy • Digital Strategy • Promotion Planning • Web Analytics

Honors & Awards

Mentor de startups | Circuito Startup Vitória - Clube Start | Aceleradora Start You Up

May 2014

Mentor (com foco em estratégia digital) de startups pré-selecionadas durante o evento.

Jurado | Startup Weekend Vitória 2014 - Vitoria.startupweekend.org

May 2014

Fui convidado para ser um dos jurados do evento, analisando todos os pitchs com foco em: viabilidade da ideia, a execução do time no final de semana, o business model e monetização planejada.